【裁判字號】    95,訴,1155
【裁判日期】    950828
【裁判案由】    毒品危害防制條例
【裁判全文】
臺灣桃園地方法院刑事判決              95年度訴字第1155號
公  訴  人  台灣桃園地方法院檢察署檢察官
被      告  甲○○
上列被告因違反毒品危害防制條例案件，經檢察官提起公訴（95
年度毒偵字第2151號）本院判決如下：
    主  文
甲○○施用第一級毒品，累犯，處有期徒刑拾月。扣案之注射針
筒貳支沒收。
    事  實
一、甲○○曾於民國87年間因施用毒品案件，經裁定送觀察勒戒
    後，因無繼續施用傾向，經台灣士林地方法院檢察署檢察官
    以87年度偵字第11055 號為不起訴處分確定；於92年間再因
    施用毒品案件，經裁定送觀察、勒戒後認有繼續施用毒品之
    傾向（於93年3 月22日出所），由台灣士林地方法院檢察署
    以93年度毒偵字第31號起訴，經台灣士林地方法院以93年度
    訴字第208 號判決判處有期徒刑10月確定；另因常業詐欺案
    件，經台灣士林地方法院以93年度訴字第591 號判處有期徒
    刑5 月確定；嗣經定應執行刑1 年2 月，於94年9 月24日執
    行完畢。詎其仍未戒除毒癮，復於勒戒出所後5 年內，在95
    年1 月14日下午3 時許為警查獲後採集尿液回溯前26小時內
    某時，基於施用第一級毒品海洛因之犯意，在台灣地區某處
    ，施用第一級毒品海洛因一次。嗣於95年1 月14日下午3 時
    許在臺北縣三重市○○街110 號對面廁所前查獲，並當場自
    甲○○處扣得其所有、預備供注射海洛因所用之注射針筒2
    支（均尚未開封），始知上情。
二、案經台北市政府警察局中正第一分局報告臺灣板橋地方法院
    檢察署檢察官呈台灣高等法院檢察署轉令台灣桃園地方法院
    檢察署檢察官偵查後起訴。
    理  由
一、訊據被告甲○○矢口否認上開施用海洛因之犯行，辯稱：伊
    有服用骨骼、精神病的藥，醫生說藥裡面含有嗎啡成分，因
    伊腳有蜂窩性組織炎，扣案針筒係用來洗腳云云。惟查：被
    告於上開查獲時地，經員警採尿送驗，尿液鑑驗結果呈現嗎
    啡陽性反應等情，有台北政府警察局中正一分局95年1 月移
    送毒品危害防制條例人犯尿液檢驗對照表（檢體編號：0280
    16號）、台灣檢驗科技股份有限公司濫用藥物尿液檢驗報告
    各一份（見偵查卷第71、72頁）在卷可稽；又按海洛因經注
    射入人體後，約80％於24小時內自尿中排出，一般而言，尿
    液中能否驗出嗎啡陽性與其投與量、投與途徑、採尿時間、
    個人體質及檢驗方法之靈敏度有關，國外曾有文獻報導注射
    6 毫克之海洛因鹽酸鹽，其代謝物嗎啡之平均可檢出時限約
    為26小時，此有行政院衛生署藥物食品檢驗局81年9 月8 日
    81藥檢壹字第8114885 號函可按，且以氣相層析質譜分析法
    作藥物及其代謝產物之定性及定量分析檢驗者，幾乎不會有
    偽陽性反應產生，亦即如尿液中未含有煙毒之反應者，即不
    可能產生因藥物所引起之偽陽性反應，此為毒品檢驗學之常
    規，亦為本院辦理相關違反毒品危害防制條例案件所知悉，
    是以上開檢驗結果當足以認定為真實而堪予採信。本件被告
    於被查獲時所排尿液經檢驗後既呈嗎啡陽性反應，足認被告
    應有於95年1 月14日下午3 時許為警查獲後採尿回溯26小時
    內某時有施用第一級毒品海洛因一次之犯行，此外，並有扣
    案之注射針筒2 支可資佐證，被告犯行洵堪認定。被告雖辯
    以前詞，然查，被告先係於警詢時辯稱：扣案注射針筒係用
    來預備買來注射消炎、止痛藥云云；於檢察官偵訊時辯稱：
    伊沒有醫生處方箋，伊係自己買注射針筒注射止痛針云云；
    於本院準備程序又改辯稱：是伊朋友綽號「阿狗」之人於查
    獲當日上午8 、9 點拿香菸給伊抽，伊不知道裡面是否摻有
    海洛因，注射針筒係伊自己注射止痛藥云云；迄於本院審理
    時又改辯以詞，前後所述矛盾，況迄今均未能提出伊自行注
    射何種止痛藥物、藥房購買藥物單據明細等，實不足採信，
    被告所持有之注射針筒應係預備供其施用海洛因所用無訛。
    而被告前經觀察勒戒執行完畢後，於5 年內再犯本件施用毒
    品犯行等情，有臺灣高等法院被告前案紀錄表在卷可稽，自
    應予以依法論罪科刑。
二、核被告所為，係犯毒品危害防制條例第10條第1 項之施用第
    一級毒品海洛因罪。被告施用前持有第一級毒品之低度行為
    ，為其進而施用之高度行為所吸收，不另論罪。又被告行為
    後，刑法第47條關於累犯之規定業於95年7 月1 日修正施行
    ，而被告有前揭有期徒刑執行紀錄等情，有臺灣高等法院被
    告前案紀錄表在卷可稽，被告於該等有期徒刑執行完畢後5
    年內再犯本件，經比較修正前、後之規定，不論依修正前或
    修正後之刑法第47條規定均構成累犯，是適用修正前之累犯
    規定並無何不利於被告，自應依修正後刑法第2 條第1 條前
    段之規定適用行為時法，論以被告為累犯，依法加重其刑。
    爰審酌被告前曾因施用毒品案件而受有矯治處分，卻未能戒
    除毒癮，自制能力顯然不佳，另參以其犯後否認犯行之態度
    、智識程度、生活狀況等一切情狀，量處如主文所示之刑。
    至扣案之注射針筒2 支，為被告所有、預備供其施用海洛因
    所用，業如前述，應依法宣告沒收。
據上論斷，應依刑事訴訟法第299 條第1 項前段，毒品危害防制
條例第10條第1 項，修正後刑法第11條、第2 條第1 項前段、第
38條第1 項第2 款，修正前刑法第47條，判決如主文。
本案經檢察官張啟聰到庭執行職務。
中    華    民    國     95    年    8   月    28     日
                  刑事第十二庭  審判長法  官  游  紅  桃
                                      法  官  黃  永  定
                                      法  官  陳  雪  玉
以上正本證明與原本無異。
如不服本判決，應於判決送達後10日內向本院提出上訴狀（應附
繕本），上訴於臺灣高等法院。
                                      書記官  戴  育  萍
中    華    民    國    95    年    8     月    29    日
附錄本案論罪科刑法條
毒品危害防制條例第10條
施用第一級毒品者，處 6 月以上 5 年以下有期徒刑。
施用第二級毒品者，處 3 年以下有期徒刑。


司法院資訊處製作；財團法人民間司法改革基金會備份。
